臺灣臺北地方法院刑事判決　　　　　　　94年度訴字第1440號
公　訴　人　臺灣臺北地方法院檢察署檢察官
被　　　告　甲○○
　　　　　　　　　　（另案於臺灣臺北監獄臺北分監執行中）
上列被告因偽造文書等案件，經檢察官提起公訴（94年度偵字第
17009號），嗣於本院準備程序進行中，被告先就被訴事實為有
罪之陳述，經裁定進行簡式審判程序，判決如下：
    主  文
甲○○連續行使偽造私文書，足以生損害於他人，累犯，處有期
徒刑捌月，如附表所示之偽造丙○○簽名柒枚均沒收。
    事  實
一、甲○○前因藥事法案件，經本院82年度少訴字第18號判決判
    處有期徒刑10月，緩刑4年確定，嗣又因藥事法、強盜、麻
    藥等案件，分別經本院84年度訴字第2732號、85年度易字第
    320號、85年度訴字第130號判決各判處有期徒刑7月、3月、
    3年6月確定，前開緩刑亦因而遭撤銷，經定執行刑為5年1月
    ，自民國85年11月11日入監執行，於88年5月13日假釋出監
    ，嗣於假釋期間又因毒品案件，經臺灣板橋地方法院90年度
    易字第2131號判決判處有期徒刑5月確定，前開假釋處分亦
    因而遭撤銷，另執行殘刑2年2月，以上有期徒刑於90年11月
    9日開始執行，於93年4月17日執行完畢。詎甲○○猶不知悔
    改，基於意圖為自己不法所有竊盜、詐欺取財及行使偽造私
    文書之概括犯意，先於94年2月15日下午4時許，見乙○○所
    有、位在臺北市○○區○○路6段15巷47號住處大門未上鎖
    ，即徒手侵入該住宅（無故侵入他人住宅部分未據告訴），
    竊得其內乙○○所有貝比多嬰兒店貴賓卡、西北航空貴賓卡
    、永琦百貨貴賓卡、兒女是寶貴賓卡、黑雨登山店貴賓卡、
    乙○○之夫鍾培元所有國泰醫院掛號證、海山CD唱片貴賓卡
    等物，旋又於94年4月11日上午某時許，徒手進入位在臺北
    市○○區○○路4段10號8樓仁愛醫院未上鎖之員工休息室內
    （無故侵入他人建築物部分亦未據告訴），於辦公桌抽屜內
    竊得丙○○所有皮包一只（內有身心障礙手冊、IC健保卡、
    悠遊卡、遠東銀行信用卡（卡號：0000000000000000號）、
    合作金庫金融卡（帳號：0000000000000號）、現金新臺幣
    （下同）2000元，丙○○之父蔡合昇悠遊卡等物），旋並持
    上開竊得丙○○所有信用卡，先後於如附表所示時間、地點
    ，冒稱丙○○本人，至如附表所示商店刷卡購物，並偽造如
    附表所示之簽帳單（含其上如附表所示數量之丙○○簽名）
    後行使之，足以生損害於丙○○、各該商店及發卡、收單銀
    行，並使各該商店店員誤認為丙○○本人刷卡購物而陷於錯
    誤，交付如附表所示之商品與甲○○，合計詐得價達13802
    元之商品，甲○○詐欺得手後，旋於94年4月11日晚間，在
    臺北市○○區○○街夜市內，將上開詐得財物作價7000元銷
    售予不知情之人換取金錢並花用完畢，迨至94年4月13日，
    為警持搜索票搜索甲○○位在臺北市○○區○○街137之3號
    4樓住處而查獲。
二、案經臺北市政府警察局北投分局報告臺灣臺北地方法院檢察
    署檢察官偵查起訴，嗣於本院準備程序進行中，甲○○先就
    被訴事實為有罪之陳述，經裁定進行簡式審判程序。
    理  由
一、證據能力部分：
    (一)被告甲○○就本件犯罪事實所為之自白，經核並無出於強
      暴、脅迫、利誘、詐欺、疲勞訊問、違法羈押或其他不正
      之方法，亦無違反刑事訴訟法第93條之1第2項、第100 條
      之3第1項本文、第95條第2、3款之情形，自有證據能力。
    (二)證人即被害人乙○○、丙○○於警詢時所為之陳述，核雖
      係被告以外之人於審判外所為之言詞陳述，然本件業適用
      簡式審判程序，依刑事訴訟法第159條第2項規定，業已排
      除傳聞法則規定之適用，是證人乙○○、丙○○於審判外
      所為之陳述，亦有證據能力。
    (三)又查，本件如犯罪事實欄所示之被告竊得物品（除丙○○
      之現金2000元、丙○○之父蔡合昇之悠遊卡、丙○○之遠
      東銀行信用卡外）係臺北市政府警察局北投分局員警持本
      院所核發之94年度聲搜字第527號搜索票搜索被告位在臺
      北市○○區○○街137之3號4樓住處所扣得，有卷附搜索
      票、搜索扣押筆錄在卷可稽，且本院另審酌本件其他證據
      資料，亦無違背法定程序而取得之情形，是此部分證據資
      料，亦有證據能力。
二、訊據被告對於上揭犯罪事實均坦承不諱，核與證人乙○○、
    丙○○證述內容相符，並有卷附偽造之丙○○簽帳單5紙、
    本院公務電話紀錄、遠東國際商業銀行信用卡掛失遭冒刷紀
    錄持卡人報案聯、贓物認領保管單2紙等可資佐證，堪信被
    告自白與事實相符；又被告行使如附表所示偽造簽帳單，自
    足以生損害於遭冒用名義人之丙○○、行使對象之特約商店
    及發卡、收單銀行，綜上所述，本件事證明確，被告犯行堪
    以認定，應依法論科。
三、核被告所為，係犯刑法第210條、第216條之行使偽造私文書
    罪，同法第320條第1項之竊盜罪，同法第339條第1項之詐欺
    取財罪；被告偽造文書後復持以行使，其偽造簽名乃係偽造
    私文書之階段行為，又偽造私文書之低度行為應為行使偽造
    私文書之高度行為所吸收，均不另論罪，起訴書認被告另涉
    有刑法第217條第1項之偽造署押罪云云，顯有誤會；被告多
    次竊盜、詐欺取財、行使偽造私文書之犯行，時間緊接、方
    法相近、觸犯構成犯罪要件相同之罪名，顯係各基於概括犯
    意，應依連續犯之規定各論以一罪，並均依法加重其刑；被
    告竊盜、行使偽造私文書之目的在於詐欺取財，所犯三罪間
    ，互有方法目的之牽連關係，為牽連犯，應從一重之行使偽
    造私文書罪處斷；查被告前因藥事法案件，經本院82年度少
    訴字第18號判決判處有期徒刑10月，緩刑4年確定，嗣又因
    藥事法、強盜、麻藥等案件，分別經本院84年度訴字第2732
    號、85年度易字第320號、85年度訴字第130號判決各判處有
    期徒刑7月、3月、3年6月確定，前開緩刑亦因而遭撤銷，經
    定執行刑為5年1月，自85年11月11日入監執行，於88年5月
    13日假釋出監，嗣於假釋期間又因毒品案件，經臺灣板橋地
    方法院90年度易字第2131號判決判處有期徒刑5月確定，前
    開假釋處分亦因而遭撤銷，另執行殘刑2年2月，以上有期徒
    刑於90年11月9日開始執行，於93年4月17日執行完畢，有臺
    灣高等法院被告前案紀錄表在卷可稽，其受有期徒刑執行完
    畢，五年內再犯本件有期徒刑以上之罪，為累犯，依法遞加
    重其刑；爰審酌被告犯罪之目的、動機、手段、所生危害、
    犯行次數、所得財物、嗣後坦承犯行、然尚未賠償被害人損
    失等一切情狀，量處如主文所示之刑；偽造之丙○○簽帳單
    5紙，其中附表編號3、4之簽帳單為一式二份，亦即被告於
    刷卡消費完成時，亦持有偽造簽帳單一份（至附表編號1、2
    、5之偽造丙○○簽帳單僅一式一份，被告刷卡消費後僅取
    得不含偽造丙○○簽名、並非偽造簽帳單之消費明細表），
    然上開被告持有之偽造簽帳單旋遭被告丟棄等情，業經被告
    供述在卷（見94年11月23日準備程序筆錄），又如附表所示
    、特約商店留存之偽造丙○○簽帳單5紙，業經被告向各商
    店行使而不復為被告所有，是上開簽帳單均無從沒收，然如
    附表所示之偽造丙○○簽名7枚（包含特約商店留存簽帳單
    上偽造丙○○簽名5枚、被告持有簽帳單上偽造丙○○簽名2
    枚）均依刑法第219條規定沒收之。
據上論斷，應依刑事訴訟法第273條之1第1項、第299條第1項前
段，刑法第56條、第210條、第216條、第320條第1項、第339條
第1項、第55條、第47條、第219條，罰金罰鍰提高標準條例第1
條前段，判決如主文。
本案經檢察官於知慶到庭執行職務
中　　華　　民　　國　　94　　年　　11　　月　　30　　日
　　　　　　　　　刑事第十二庭  法　官　張永宏
以上正本證明與原本無異。
如不服本判決，應於判決送達後10日內，向本院提出上訴狀。
　　　　　　　　　　　　　　　　書記官　楊灥
中　　華　　民　　國　　94　　年　　11　　月　　30　　日
附錄：本件論罪科刑法條全文
刑法第210條
偽造、變造私文書，足以生損害於公眾或他人者，處五年以下有
期徒刑。
刑法第216條
行使第二一０條至第二一五條之文書者，依偽造、變造文書或登
載不實事項或使登載不實事項之規定處斷。
刑法第320條
意圖為自己或第三人不法之所有，而竊取他人之動產者，為竊盜
罪，處五年以下有期徒刑、拘役或五百元以下罰金。
意圖為自己或第三人不法之利益，而竊佔他人之不動產者，依前
項之規定處斷。
前二項之未遂犯罰之。
刑法第339條
意圖為自己或第三人不法之所有，以詐術使人將本人或第三人之
物交付者，處五年以下有期徒刑、拘役或科或併科一千元以下罰
金。
以前項方法得財產上不法之利益或使第三人得之者，亦同。
前二項之未遂犯罰之。
附表
┌──┬──────┬─────────┬──────┬──────┐
│編號│時間        │地點              │財物名稱    │偽造簽帳單、│
│    │            │                  │價值        │偽造簽名數量│
├──┼──────┼─────────┼──────┼──────┤
│1   │94年4月11日 │頂好安和店（臺北市│洗髮精、罐頭│一式一份    │
│    │上午9：59   │大安區○○路○段80-│等日常用品  │一枚        │
│    │            │82號B1）          │2862元      │            │
├──┼──────┼─────────┼──────┼──────┤
│2   │94年4月11日 │臺灣阿迪達斯（臺北│運動鞋      │一式一份    │
│    │上午11：01  │市大安區○○○路1 │2450元      │一枚        │
│    │            │段205號）         │            │            │
├──┼──────┼─────────┼──────┼──────┤
│3   │94年4月11日 │FILA（臺北市大安區│運動上衣    │一式二份    │
│    │上午11：07  │敦化南路1段）     │2560元      │二枚        │
├──┼──────┼─────────┼──────┼──────┤
│4   │94年4月11日 │星裕國際（臺北市大│運動鞋      │一式二份    │
│    │上午11：11  │安區○○○路○段179│1980元      │二枚        │
│    │            │號）              │            │            │
├──┼──────┼─────────┼──────┼──────┤
│5   │94年4月11日 │展業國際行銷敦南分│運動鞋      │一式一份    │
│    │上午11：19  │公司（臺北市大安區│3950元      │一枚        │
│    │            │敦化南路1段165號）│            │            │
└──┴──────┴─────────┴──────┴──────┘
